臺灣高等法院刑事判決
111年度上訴字第3881號
上  訴  人  
即  被  告  黃加儒



選任辯護人  張進豐律師
            莊華瑋律師
            魯忠軒律師
上列上訴人即被告因詐欺等案件，不服臺灣臺北地方法院111年
度審訴字第791號，中華民國111年8月17日第一審判決（起訴案
號：臺灣臺北地方檢察署111年度偵字第9534號，移送併辦案號
：臺灣臺北地方檢察署111年度偵字第17609號），提起上訴，本
院判決如下：
    主  文
上訴駁回。
    事實及理由
壹、本院審理範圍：
　　按刑事訴訟法第348條於民國110年6月16日修正公布，自同
    年月18日起施行。該條規定：（第1項）上訴得對於判決之
    一部為之；（第2項）對於判決之一部上訴者，其有關係之
    部分，視為亦已上訴；但有關係之部分為無罪、免訴或不受
    理者，不在此限；（第3項）上訴得明示僅就判決之刑、沒
    收或保安處分一部為之。原判決認上訴人即被告黃加儒（下
    稱被告）係犯洗錢防制法第14條第1項之一般洗錢罪、刑法
    第339條之4第1項第2款之三人以上共同詐欺取財罪，被告不
    服提起上訴，於111年10月13日繫屬本院，此有臺灣臺北地
    方法院函文所載本院收文戳在卷足憑（本院卷第3頁），應
    依現行刑事訴訟法第348條之規定判斷本案上訴之範圍。查
    被告及辯護人於本院審理時已陳明其上訴理由係請求從輕量
    刑，對於原判決所認定之事實、罪名及沒收均無不服等語（
    本院卷第86頁），依刑事訴訟法第348條第3項之規定，本院
    審理範圍僅限於原判決所處之刑，不及於原判決所認定有關
    被告之犯罪事實、罪名及沒收諭知，故就此部分，引用第一
    審判決書所載之事實、證據及理由。
貳、駁回上訴之理由說明：
一、被告固以本案犯罪情輕法重、堪予憫恕，應依刑法第59條酌
    減其刑云云，指摘原判決不當。然原審業已認定被告因思慮
    不周而為本案犯行，且擔任車手係詐欺集團犯罪中較為末端
    部分之參與程度，於本案造成之損害非鉅，如依刑法第339
    條之4第1項第2款之規定予以量處最低度之法定刑即有期徒
    刑1年，有情輕法重、堪予憫恕之情，而援引刑法第59條之
    規定予以酌減其刑。是原判決並無被告上訴意旨所指未適用
    刑法第59條規定而有不當之狀況，被告此部分上訴，顯有誤
    會。　　　　
二、至被告以其已於原審認罪，並與告訴人達成和解並賠償損害
    ，原審量刑實有過重云云，指摘原判決不當。惟按刑罰之量
    定，為法院之職權，倘法院已審酌刑法第57條各款所列情狀
    ，而所量定之刑並未逾越法定刑範圍，亦無顯然失當情形，
    自不得任意指為違法。原判決業已審酌被告於本案參與詐欺
    集團擔任車手之犯罪動機、目的、手段及分工角色，與犯罪
    所生危害，暨被告就洗錢犯行自白犯罪，且已坦承全部犯行
    、復與告訴人成立和解並依約履行之犯後態度，並考量被告
    之素行、智識程度、家庭生活經濟狀況等一切情狀，予以適
    當之量刑，核原判決就刑罰裁量權之行使，既未逾越法定刑
    範圍，亦無顯然失當情形。至被告所稱犯後已有悔意、積極
    彌補所犯情事、參與犯罪程度有限等事項，均經原審於上開
    量刑時加以審酌，是被告仍執前詞指摘原判決量刑不當，自
    非有據。
三、從而，被告之上訴為無理由，應予駁回。
據上論斷，應依刑事訴訟法第368條、第373條，判決如主文。
本案經檢察官陳建宏提起公訴，被告上訴，經檢察官江林達到庭
執行職務。
中　　華　　民　　國　　111 　年　　11　　月　　22　　日
                  刑事第二十二庭審判長法　官  蔡廣昇
                                      法　官  葉韋廷
                                      法　官  汪怡君
以上正本證明與原本無異。
如不服本判決，應於收受送達後20日內向本院提出上訴書狀，其
未敘述上訴之理由者並得於提起上訴後20日內向本院補提理由書
（均須按他造當事人之人數附繕本）「切勿逕送上級法院」。
                                      書記官  高妤瑄
中　　華　　民　　國　　111 　年　　11　　月　　22　　日